INGENIERO MECÁNICO Número de Colegiatura: 143555



Titulado y Colegiado, egresado de la Universidad Nacional del Callao. Profesional emprendedor, con alto sentido de la responsabilidad y la ética profesional que se refleja en una carrera marcada por fuertes dotes de liderazgo y aplicación de las normas. Liderazgo, planificación y perseverancia para lograr con calidad los objetivos propuestos. Con experiencia en la ejecución y supervisión de obras, colaborador en todos los procesos en el área, teniendo un enfoque especifico y maximizado del área mecánica, además de administrar personal, habituado a trabajos en campamento, con aplicación de conocimientos técnicos para realizar mejoras en la implementación de los trabajos asociados a nuestras actividades con el máximo de seguridad y calidad.

Frank Roberto Romero Romero

Fecha de Nacimiento
11 de Agosto 1980
Lugar de Nacimiento
Lima
DNI
40583743
Domicilio
Urb. Santa Isolina Comas
Teléfono: 6069825
Teléfono Móvil
RPM: #943879925
Claro (RPC)
993923574

Email: romero_frank_80@hotmail.com

Licencia de conducir A1 Numero CIP: 143555

Experiencia profesional

Mayo 2013- Diciembre 2013 TECHINT S.A.C/ PLUSPETROL PERU COORPORATION Cargo: Supervisor de Control de Calidad
Perú Camisea Tercera Expansión (PCSE)/EPC-30 - Plantas Malvinas

Función:

- Supervisar y realizar los reportes de torque de Piping.
- Supervisar y realizar los reportes de prueba de dureza de Piping.
- Supervisar y realizar los reportes de Pruebas Hidrostáticas y Neumáticas de Piping.
- Elaborar los Test Pack de los circuitos de Piping.
- Elaborar dossier de calidad.
- Llevar el control de obra mediante el RDO.
- Cumplir con las normas y procedimientos de operación, seguridad, salud y medio ambiente.

Diciembre 2012 - Abril 2013 SGS DEL PERU S.A.C / SAVIA PERU Cargo: Supervisor de Control de calidad Instalaciones de Facilidades Mecánicas, Electromecánicas y de Instrumentación en Plataforma Petrolera RC1 - PIURA

Función:

- Supervisar el control de materiales recibidos en obra.
- Elaborar los reportes diarios de trabajo R.D.O.
- Elaborar el Análisis Trabajo Seguro ATS.
- Elaborar Dossier de calidad.
- Cumplir con las normas y procedimientos de operación, seguridad, salud y medio ambiente.

Agosto 2012- Diciembre 2012 COBRA PERU S.A.C/ REPSOL GAS
Cargo: Supervisor de Mantenimiento Industrial
Planta de Almacenamiento y Envasado de GLP

Función:

• Supervisar y Monitorear el mantenimiento correctivo y preventivo de las maquinas.

.....

- Elaborar los reportes de mantenimiento.
- · Asegurar que se cumplan los estándares de Seguridad propios y de las empresas contratistas.

Frank Roberto Romero Romero

Fecha de Nacimiento
11 de Agosto 1980
Lugar de Nacimiento
Lima
DNI
40583743
Domicilio
Urb. Santa Isolina Comas
Teléfono: 6069825
Teléfono Móvil
RPM: #943879925
Claro (RPC)
993923574

Email: romero_frank_80@hotmail.com

Licencia de conducir A1 Numero CIP: 143555

Experiencia profesional

Noviembre 2011-Julio 2012 GERDIPAC INDUSTRIALES GENERALES S.A.C / AESA TECNA /PLUSPETROL PERU COORPORATION

Cargo: Supervisor de Campo

Perú Camisea Segunda Expansión (PCSE)/EPC-21 - Plantas Malvinas

••••••••

Función:

- Supervisar el aislamiento térmico de Piping.
- Supervisión, Monitoreo y Reporte de avances de obra y procesos de las áreas de trabajo
- Gestionar permisos de trabajo (P.E.T.A.R. Trabajos en Altura, etc.)
- Asegurar que se cumplan los estándares de Seguridad propios y de las empresas contratistas

Marzo 2011-Julio 2011 GRATING PERU S.A.C

Cargo: Supervisor de control de Calidad.

Función:

• Supervisar el control de calidad en el área de producción .

Octubre 2008 - Marzo 2009 AERO INVERSIONES DEL PERU S.A.C Cargo: Supervisor de Mantenimiento Aeronáutico.

Función:

- Supervisar el mantenimiento, preventivo y correctivo de las aeronaves.
- Elaborar los reportes de mantenimiento.

Noviembre 2007- Septiembre 2008 NEUMA PERU CONTRASTITA GENERALES S.A.C Cargo: Practicante de Ingeniería

Función:

- Identificar los daños producido en los Neumático Radiales (Michelin).
- Elaborar informe de inspección del neumático que provee la empresa(Michelin).

Agosto 2007 - Octubre 2007 AVIACION NAVAL

Cargo: Practicante de Ingeniería

Función:

• Ayudante de mantenimiento mecánico de aviación.

Agosto 2005 – Julio 2007 GOLDEN AIRCRAFT SERVICE S.A Cargo: Practicante de Ingeniería

Función:

• Ayudante de mantenimiento mecánico de aviación.

Formación académica

• 2003-2010 Universidad Nacional del Callao Ingeniero Mecánico

Frank Roberto

Romero Romero

Fecha de Nacimiento
11 de Agosto 1980
Lugar de Nacimiento
Lima
DNI
40583743
Domicilio
Urb. Santa Isolina Comas
Teléfono: 6069825
Teléfono Móvil
RPM: #943879925
Claro (RPC)
993923574

Email: romero_frank_80@hotmail.com

Licencia de conducir A1 Numero CIP: 143555

Funciones de seguridad y medio ambiente

- Responsable de firmar permiso de trabajo (trabajos en frio, caliente, espacios confinados, en altura, Etc.)
- Responsable de conocer y dar cumplimiento a los procedimientos de seguridad EHS de PLUSPETROL PERU CORPORATION

IDIOMAS

Centro de Idiomas Universidad Nacional del Callao INGLÉS - Básico.
PORTUGUES – Básico

Cursos y Seminarios de Capacitación

OREANT GROUP

ABRIL 2014.- CURSO TRATAMIENTO DE GAS NATURAL.

COLEGIO DE INGENIEROS DEL PERU

MARZO 2014.- MASIFICACIÓN DEL GAS NATURAL.

- SITUACION ACTUAL DE LA EXPLORACIÓN Y PRODUCCIÓN DE HIDROCARBUROS EN EN EL PERU.

UNIVERSIDAD NACIONAL DEL CALLAO

NOVIEMBRE 2010.- PROTECCIÓN ANTICORROSIVA INSPECCIÓN DE RECUBRIMIENTOS EN ESTRUCTURAS METÁLICAS.

- SISTEMA DE INYECCIÓN EN LOS MOTORES MTU & DETROIT DIESEL.
- GAS NATURAL VEHICULAR.
- CORROSIÓN Y USOS DE LOS ACEROS INOXIDABLES EN LA INDUSTRIA.

TACA PERU

MAYO 2009.- CURSO INICIAL AIRBUS 319, 320,321; AVIÓN, SISTEMAS Y MOTOR.

UNIVERSIDAD NACIONAL DEL CALLAO

ABRIL 2009.-PREVENCIÓN EN RIESGOS LABORALES.

- SELECCIÓN DE EQUIPOS EN REFRIGERACIÓN COMERCIAL.
- PROYECTO DE EFICIENCIA ENERGÉTICA.

GOLDEN AIRCRAFT S.A. OMA 006

MARZO 2009.- CURSO INCIAL DE CESSNA CARAVAN 208 B; AVION, SISTEMAS Y MOTOR (PT6A – 114).

NEUMA PERU CONTRASTITA GENERALES S.A.C

AGOSTO 2008.- CURSO OTR.

UNIVERSIDAD NACIONAL DEL CALLAO

MAYO 2008.- ASISTENCIA TÉCNICA EN NEUMÁTICOS RADIALES.

- -CLASIFICACIÓN DE PROCEDIMIENTO DE SOLDADURA.
- -NUEVO CONCEPTO APLICADOS A LA REFRIGERACIÓN INDUSTRIAL.

Frank Roberto Romero Romero

Fecha de Nacimiento
11 de Agosto 1980
Lugar de Nacimiento
Lima
DNI
40583743
Domicilio
Urb. Santa Isolina Comas
Teléfono: 6069825
Teléfono Móvil
RPM: #943879925
Claro (RPC)
993923574

Email: romero_frank_80@hotmail.com

Licencia de conducir A1 Numero CIP: 143555

PONTIFICIA UNIVERSIDAD CATOLICA DEL PERU

.....

Diplomado Inspector de Soldadura

ADEMINSAC

Inspector en NDT

Nivel II en Tintes Penetrantes e Inspección Visual.

Software de Ingeniería

- Microsoft Project.
- Autocad
- Excel
- Microsoft Word
- Power Point.

Recomendaciones

- Empresa TECHINT SAC Ing. Harold Rojas Cel.966600747
- Empresa SGS del Peru SAC Ing. Elmer Aliaga Santillan Cel.973909843
- Empresa Cobra Perú SA Ing. Jaime Ayarquispe Mamani Cel. 993040423
- Empresa GERDIPAC Industriales Generales SAC Ing. Richard Carrillo Gonzales Cel. 964575583
- Empresa Grating Perú SAC Ing. Luis Mogollón Cel. 972736169
- Empresa Golden Aircraft Service SA José Romano Estrada Telf. 5500221